臺灣高雄地方法院刑事判決　　　　　　　　　　　　九十三年度易字第一五三四號
　　公　訴　人　臺灣高雄地方法院檢察署檢察官
　　被　　　告　丁○○
　　選任辯護人　陳見和律師
右列被告因違反商標法案件，經檢察官提起公訴（九十三年度偵字第一五０二七號）
，經合議庭裁定由受命法官依簡式審判程序獨任審理，本院判決如左：
    主  文
丁○○共同明知為未得商標權人同意，於同一商品，使用相同之註冊商標之商品，及
於類似之商品，使用相同之註冊商標之商品，有致相關消費者混淆誤認之虞而販賣，
處有期徒刑柒月。緩刑貳年。扣案如附表一所示之商品均沒收。
    事  實
一、丁○○係設於高雄市○○路二八０巷一號「兆陽貿易有限公司」之負責人，明知
　　用以彰顯附表一品名所示之商標圖樣分別係附表一所示公司向我國經濟部智慧財
    產局申請註冊登記，取得商標專用權之註冊商標，指定使用於如附表一所示之商
    品與現行商品及服務分類中第二十六類之各種編織刺繡美術品、鍛帶花、裝飾亮
    片、領帶夾、髮夾、鈕釦等及其他應屬同類之一切商品，且為相關大眾所共知之
    商標文字、圖樣，迄今仍在專用期間內，任何人未經該等商標專用權人之同意或
    授權，不得於同一商品，使用相同於註冊商標之商品而販賣，或於類似之商品，
    使用相同之註冊商標而輸入，有致相關消費者混淆誤認之虞，丁○○亦明知大陸
    地區自稱「黃忠」之成年男子，委託其自香港地區輸入之如附表一所示之商品，
    係使用相同於他人註冊商標之仿冒商標商品及類似商品，竟未經前開商標專用權
    人之同意或授權，與該自稱「黃忠」之成年大陸男子，基於輸入如附表一所示商
    品之共同犯意聯絡，由該自稱「黃忠」之成年大陸男子於九十三年四月六日委由
    不知情之某船運公司職員將上開商品裝櫃（貨櫃櫃號：ＹＴＬＵ0000000
    號）並於同月八日運抵高雄港，丁○○再委由不知情之佳暉報關有限公司職員以
    「兆陽貿易有限公司」名義向高雄關稅局以報運進口（報單號碼：ＢＤ／九三／
    Ｎ０一０／０七０四號），而輸入附表一所示之使用相同於他人註冊商標之仿冒
    商標商品及類似商品，嗣經高雄關稅局人員會同調查局海員處高雄站查驗，因而
    知悉上情，並扣得如附表一所示使用相同於他人註冊商標之仿冒商標商品及類似
    商品。
二、案經法務部調查局海員處高雄站報告臺灣高雄地方法院檢察署檢察官偵查起訴。
    理  由
一、按本件被告丁○○所犯係死刑、無期徒刑、最輕本刑為三年以上有期徒刑以外之
    罪，其就前揭被訴事實為有罪之陳述，經告知簡式審判程序之旨，並聽取其與公
    訴人之意見後，認無不得或不宜改依簡式審判程序進行之處，經合議庭依刑事訴
    訟法第二百七十三條之一第一項，裁定本件由受命法官獨任進行簡式審判程序，
    合先敘明。
二、訊據被告丁○○對右揭犯罪事實坦承不諱，核與證人即佳暉報關股份有限公司職
    員黃皇閔於調查局訊問及偵查中證述情節，相符（分見偵卷十三、十四頁、六六
    、六七頁），並經證人即財政部高雄關稅局查驗員乙○○、證人即法務部調查局
    海員處高雄站調查員甲○○於本院審理中證述詳盡（見本院九十四年一月二十日
    審理筆錄）。又附表一所示之商標均係附表一所示公司向經濟部智慧財產局申請
    註冊取得商標專用權，指定使用於附表一所示各類商品（手機吊飾除外），且尚
    在專用期間內之商標專用權，而如附表一所示之扣案物品係未經附表所示之商標
    專用權人之同意或授權，而使用於同一商品之商標之仿冒品（手機吊飾除外）；
    又扣案如附表編號四所示之手機吊飾商品，依商標法施行細則第十三條行政商品
    分類，係屬第二十六類商品，雖不包含於註冊第五○一三九一號及第五○五○○
    六號商標延展註冊之「編織刺繡美術品」或「各種編織刺繡美術品、花邊、掛軸
    、鍛帶花、裝飾亮片、領帶夾、髮夾、袖釦等」商品中，惟二者之商品用途及功
    能相同，依一般社會通念，應屬類似商品等情，有經濟部智慧財產局以九十三年
    三月二十二日智商○九四一字第○九三八○一二四一六○號函示可參，且被告輸
    入之上開商品，足使不特定人誤認該商標專用權人亦有製造販售手機吊飾，已有
    致相關消費者混淆誤認之虞等情，除經被告供認在卷外，並業據告訴人法商路易
    威登馬爾悌耶公司、瑞士商香奈兒股份有限公司、義大利商芬蒂艾德有限公司、
    瑞士商香奈兒股份有限公司、英商布拜里公司、義大利商固喜歡固喜公司、英商
    奧佛雷旦喜股份有限公司、法商克莉絲汀安多兒股份有限公司訓練之代理人於偵
    查中指述明確，並有鑑定證明書三紙在卷可證。此外，復有卷附之「黃忠」與丁
    ○○所簽訂之貨物運送承攬契約書（偵卷第一二頁）、高雄關稅局第BD／93╱
    N001 ╱0704號進口報單及貨單正本（偵卷八六至八八頁），黃忠之名片、貨物
    品目單、貨物派送單各一紙（偵卷十頁、本院卷第三十、三八頁），及扣案如附
    表一所示之商品可資佐證。綜上所述，本件事證明確，被告犯行應堪認定
三、按商標法第六十三條所謂之「輸入」，於解釋上應包括自大陸地區、香港及澳門
    將使用相同或近似於他人註冊商標之圖樣於同一商品或類似之商品進入臺灣地區
    之情形在內，始符合保障商標專用權人之意旨。核被告所為，係違反商標法第八
    十二條之明知為係違反同法第八十一條第一款、第二款之未得商標權人同意，於
    同一商品，使用相同之註冊商標之商品，及於類似之商品，使用相同之註冊商標
    之商品，有致相關消費者混淆誤認之虞而輸入罪。被告與「黃忠」之大陸地區男
    子，就上開犯行，互有犯意聯絡及行為分擔，均為共同正犯。被告利用不知情之
    貨運公司及報關行職員為之，係間接正犯。又被告一輸入行為，係同時侵害如附
    表一所示之商標專用權人之法益，乃一行為觸犯數罪名，為同種想像競合，應依
    刑法第五十五條規定從一重處斷。爰審酌商標具有辨識商品來源之功能，且為企
    業者歷經相當時間、投入大量資金於商品行銷、改良，始具有表彰特定品質之效
    ，被告僅因貪圖小利，而輸入本案如附表一所示數量龐大之仿冒品，對商標專用
    權人潛在市場利益有所侵害，並有礙公平交易秩序，損及我國國際形象，及被告
    犯後坦供犯行，態度尚佳等一切情狀，量處如主文所示之刑。又公訴人雖對被告
    具體求刑六月，然本院考量本案輸入商品之數量龐大，價值甚高，情節重大，認
    公訴人求刑過輕，仍以主文所示之刑為宜。末查，被告前無犯罪前科紀錄，有臺
    灣高等法院被告全國前案紀錄表在卷可按，其因一時失慮而犯罪，經此偵查程序
    及科刑之教訓後，當能知所警惕，應無再犯之虞，是本院認前開所宣告之刑，以
    暫不執行為適當，爰併予宣告緩刑二年，以勵自新。又扣案如附表一所示之物，
    均係被告販賣之仿冒商標商品，應依商標法第八十三條規定，均併予宣告沒收。
五、至公訴意旨雖以自被告另查獲輸入有如附表二所示有「ＬＶ」、「GUUCCI」圖樣
    之手機吊飾商品，而認被告此部分亦侵害法商路易威登馬爾悌耶公司、義大利商
    固喜歡固喜公司之商標專用權云云。惟查，前揭「ＬＶ」圖樣並未經上開商標專
    用權人指定使用於手機吊飾或相類之商品乙節，有經濟部智慧財產局九十三年三
    月二十二日智商○九四一字第○九三八○一二四一六○號函示可參，且依公訴人
    提出之商標註冊證及經濟部智慧財產局商標圖形查詢資料，亦未有附表二之「Ｌ
    Ｖ」、「GUUCCI」商標各於該手機吊飾或相類商品註冊之資料，自難認有受商標
    法的保護，尚難以該罪相繩，惟因公訴意旨認此部分與前開論罪部分具有想像競
    合之裁判上一罪之關係，爰不另為無罪之諭知，附此敘明。
據上論斷，應依刑事訴訟法第二百七十三條之一、第二百九十九條第一項前段，商標
法第八十二條、第八十一條第一款、第二款、第八十三條，刑法第十一條前段、第二
十八條、第五十五條、第七十四條第一款，判決如主文。
本案經檢察官丙○○到庭執行職務。
中　　　華　　　民　　　國　　九十四　　年　  　二　　　月　　  三 　 　日
                                  臺灣高雄地方法院刑事第十六庭
                                          法  官  陳億芳
右正本證明與原本無異。
如不服本判決，應於收受送達後十日內向本院提出上訴書狀。
　　　　　　　　　　　　　　　　　　　　　書記官  林國龍
中　　　華　　　民　　　國　　九十四　　年　  　二　　　月　　   五　 　日
附表一：
┌─┬────┬──────┬────┬────┬──────┬────┐
│編│商標名稱│專用權人    │扣案商品│數    量│商標註冊證號│備    註│
│號│        │            │名    稱│        │            │        │
├─┼────┼──────┼────┼────┼──────┼────┤
│一│Burberry│英商布拜里公│皮包    │185     │905930      │        │
│  │        │司          ├────┼────┤            │        │
│  │        │            │皮夾    │45      │            │        │
│  │        │            ├────┼────┼──────┤        │
│  │        │            │皮帶    │99      │678306      │        │
├─┼────┼──────┼────┼────┼──────┼────┤
│二│Fendi   │義大利商芬蒂│皮包    │17      │157751      │        │
│  │        │艾德有限公司│        │        │            │        │
│  │        │            │        │        │            │        │
├─┼────┼──────┼────┼────┼──────┼────┤
│三│LV      │法商路易威登│皮包    │755     │110463      │        │
│  │        │爾悌耶公司  │        │        │            │        │
│  │        │            ├────┼────┤            │        │
│  │        │            │皮夾    │10      │            │        │
│  │        │            ├────┼────┼──────┤        │
│  │        │            │皮帶    │78      │793186      │        │
│  │        │            ├────┼────┼──────┤        │
│  │        │            │領帶    │15      │827212      │        │
├─┼────┼──────┼────┼────┼──────┼────┤
│四│CHANNEL │瑞士商香奈兒│皮包    │27      │23833       │        │
│  │        │股份有限公司├────┼────┼──────┤        │
│  │        │            │皮夾    │10      │626580      │        │
│  │        │            ├────┼────┼──────┤        │
│  │        │            │手機吊飾│300     │            │        │
├─┼────┼──────┼────┼────┼──────┼────┤
│五│GUUCCI  │義大利商固喜│皮包    │165     │91539       │        │
│  │        │歡固喜公司  ├────┼────┼──────┤        │
│  │        │            │皮帶    │140     │154781      │        │
├─┼────┼──────┼────┼────┼──────┼────┤
│六│CD      │法商克莉絲汀│皮包    │223     │642377      │        │
│  │        │安多兒股份有├────┼────┼──────┤        │
│  │        │限公司      │皮帶    │120     │640743      │        │
├─┼────┼──────┼────┼────┼──────┼────┤
│七│DUNHILL │英商奧佛雷豆│皮包    │14      │111570      │7       │
│  │        │喜股份有限公├────┼────┤            │        │
│  │        │司          │皮夾    │70      │            │        │
├─┴────┴──────┴────┴────┴──────┴────┤
│                                                                      │
└───────────────────────────────────┘
附表二
一、Louis Vuitton（LV）手機吊飾1400只
二、GUCCI的手機吊飾700只。
